【裁判字號】    92,易,252
【裁判日期】    920630
【裁判案由】    侵占等
【裁判全文】
臺灣雲林地方法院刑事判決                          九十二年度易字第二五二號
    公  訴  人  臺灣雲林地方法院檢察署檢察官
    被      告  丙○○
    選任辯護人  廖世鐘律師
右列被告因侵占等案件，經檢察官提起公訴（九十二年度偵字第一二○七號），本院
判決如左：
    主  文
丙○○意圖為自己不法之所有，以詐術使人將本人之物交付，處有期徒刑參月，如易
科罰金，以參佰元折算壹日；又意圖為自己不法之所有，而侵占自己持有他人之物，
處有期徒刑肆月，如易科罰金，以參佰元折算壹日。應執行有期徒刑伍月，如易科罰
金，以參佰元折算壹日。
    事  實
一、丙○○於民國（下同）九十二年間犯詐欺罪，經本院判處有期徒刑一年，緩刑四
    年，現仍於緩刑期內。
    （一）丙○○與乙○○係高中同學，惟平日並無來往，於九十年九月間某日，周
          忠霖主動撥打電話給當時急欲尋找工作之乙○○，佯稱：伊認識嘉義公路
          局裡面的人，可幫忙介紹駕駛的工作云云，並相約於雲林縣虎尾鎮○○路
          「大佳川菜館」見面。於同日晚間，丙○○復在「大佳川菜館」向乙○○
          佯稱：伊和公路局裡面的人很熟，有辦法找到工作，但須提供身分證影本
          云云，使乙○○陷於錯誤，將其身分證影本交付予丙○○。丙○○見李景
          印已深信不疑，又再佯稱：伊身上沒帶錢，要借新臺幣（下同）一萬元，
          三日後就能清償云云，乙○○又陷於錯誤，即以提款卡提領現金一萬元交
          付予丙○○。嗣丙○○於三日後未與乙○○聯絡工作及還款事宜，且避不
          見面，乙○○始知受騙。
    （二）丙○○於九十二年二月十四日，受甲○○之委託，為其台灣嘉義地方法院
          九十二年度易字第五七號竊盜案件，以二萬元代價委任律師，並於同年二
          月十七日，在嘉義市新港鄉新港公園門口，收受甲○○之妻保邱玉子交付
          之二萬元。丙○○於同年二月二十七日上午十時許，前往雲林縣虎尾鎮施
          登煌律師事務所，委任施登煌律師為甲○○辯護，惟因施登煌律師未在嘉
          義縣登錄律師職業而無法委任，丙○○本應將二萬元返還予甲○○，詎周
          忠霖不但未予返還，竟意圖為自己不法之所有，易持有為所有，將該二萬
          元據為己有，供己使用而侵占之。嗣於同年三月六日下午四時四十分許，
          甲○○向警察報案而查獲。
二、案經被害人乙○○、甲○○訴由雲林縣警察局虎尾分局報請臺灣雲林地方法院檢
    察署檢察官偵查起訴。
    理  由
一、訊之被告丙○○，對於右揭詐欺及侵占之事實，於審理中均坦白承認，詐欺犯罪
    部分，核與告訴人乙○○於警訊及偵審中之指述情節相符；侵占犯罪部分，則與
    告訴人甲○○於警訊及偵查之指述，證人何邱玉子、施登煌於警訊及偵查中之證
    述相符，被告上開自白與事實相符，堪以採信。本件事證明確，被告之犯行，已
    經可以認定，應依法論科。又被告雖然承認上開犯行，惟另主張其另案詐欺案件
    （本院九十二年度簡字第二七號），係於九十二年二月十八日判決，本案詐欺部
    分與上開九十二年度簡字第二七號之案件，應屬連續犯云云，惟查，被告於上開
    九十二年度簡字第二七號刑事案件之犯罪事實，係於九十一年九月二十日、同年
    十一月二十日，連續二次為詐欺行為，而本案詐欺之犯罪時間係於九十年九月間
    ，二者之犯罪時間相距近一年，業經本院調取九十二年度簡字第二七號刑事卷宗
    核閱屬實，則依兩案之犯罪時間觀察，難以認為係基於概括犯意而為之，本案之
    詐欺犯行與上開九十二年度簡字第二七號刑事案件，並無連續犯關係，附此敘明
    。
二、核被告所為，係犯刑法第三百三十九條第一項詐欺取財罪及同法第三百三十五條
    第一項侵占罪。被告所犯上開二罪間，犯意各別，罪名不同，應分論併罰之。爰
    審酌被告犯罪動機在於貪圖他人財物，其目的供己使用、拒還之手段、所得利益
    ，犯罪後坦白承認，態度良好，惟被告前因詐欺罪於九十二年二月十八日經本院
    判處有期徒刑一年，緩刑四年後，竟於宣判後數日內竟再犯本案侵占之罪，顯無
    悔改之意等一切情狀，各量處如主文所示之刑，均諭知易科罰金之折算標準，並
    定其應執行之刑。
三、公訴意旨另以：被告丙○○於九十年十月間某日，前往雲林縣虎尾鎮某通訊行，
    以乙○○之代理人身分，持前開乙○○身分證影本，向該通訊行某承辦員申辦台
    灣大哥大股份有限公司（以下稱台灣大哥大公司）行動電話門號，該承辦員乃依
    丙○○之指示，在「台灣大哥大公司行動電話服務申請書」代為填寫乙○○之相
    關資料後，再交由丙○○於代理人欄內簽名，並將台灣大哥大公司授權之行動電
    話0000000000號ＳＩＭ卡交付予丙○○，丙○○在取得該ＳＩＭ卡後
    ，自九十年十月十日起，迄同年十一月某日止，連續以該門號撥接電話，使台灣
    大哥大公司陷於錯誤，而提供行動通訊撥接服務，丙○○因而獲得總計九千餘元
    之通話費利益等語，因認被告此部分犯行另涉刑法第三百三十九條第二項之詐欺
    得利罪嫌。惟查，經本院向台灣大哥大公司函查0000000000號及00
    00000000號二支行動電話之申請相關資料，台灣大哥大公司函覆：所查
    詢之行動電話號碼為預付卡門號，由於預付卡僅需由購買者提供相關身分證證明
    文件供客服人員登記，無需填寫申請書及影印身分證，因此無法提供申請書、同
    意書等申請相關資料；申請之門號為預付卡用戶者，因本公司此項業不寄發帳單
    予客戶，故無法提供帳單明細資料，預付卡為可再儲值式卡片，通話費如用完後
    可購買台灣大哥大補充卡來補充通話金額等語，有台灣大哥大公司九十二年五月
    二十六日法警０９２２２４３５號函一紙在卷可稽，則被告所申請之上開行動電
    話號碼既為預付卡式，即無積欠電話公司通話費之可能，應無起訴檢察官所指獲
    得通話費九千餘元之利益情形存在，被告此部分行為應不構成犯罪，本應諭知無
    罪之判決，惟公訴人認此部分與前開論罪科刑之詐欺部分有連續犯之一罪關係，
    爰不另為無罪之諭知。
據上論斷，應依刑事訴訟法第二百九十九條第一項前段，刑法第三百三十九條第一項
、第三百三十五條第一項、第五十一條第五款、第四十一條第一項前段，罰金罰鍰提
高標準條例第一條前段、第二條，判決如主文。
本案經檢察官丁○○到庭執行職務。
中      華      民      國      九十二      年      六    月    三十    日
                                        臺灣雲林地方法院刑事第二庭
                                            法  官  劉為丕
右正本證明與原本無異。
如不服本判決，應於判決送達後十日內向本院提出上訴狀( 應附繕本 )。
                                            書記官  王淑美
中      華      民      國      九十二      年      六    月    三十    日
附錄本案論罪科刑法條全文：
中華民國刑法第三百三十五條
 (普通侵占罪)
意圖為自己或第三人不法之所有，而侵占自己持有他人之物者，處五年以下有期徒刑
、拘役或科或併科一千元以下罰金。
前項之未遂犯罰之。
中華民國刑法第三百三十九條
 (普通詐欺罪)
意圖為自己或第三人不法之所有，以詐術使人將本人或第三人之物交付者，處五年以
下有期徒刑、拘役或科或併科一千元以下罰金。
以前項方法得財產上不法之利益或使第三人得之者，亦同。
前二項之未遂犯罰之。


司法院資訊處製作；財團法人民間司法改革基金會備份。
